【裁判字號】    97,訴,4100
【裁判日期】    971231
【裁判案由】    毒品危害防制條例
【裁判全文】
臺灣板橋地方法院刑事判決              97年度訴字第4100號
公  訴  人  臺灣板橋地方法院檢察署檢察官
被      告  甲○○
                    國民
上列被告因違反毒品危害防制條例案件，經檢察官提起公訴（97
年度毒偵字第6063號），被告於準備程序中就被訴事實為有罪之
陳述，經本院合議庭裁定由受命法官獨任進行簡式審判程序，並
判決如下：
    主      文
甲○○施用第一級毒品，累犯，處有期徒刑玖月，扣案之第一級
毒品海洛因壹包（驗前淨重零點零伍貳公克，驗後淨重零點零肆
玖玖公克）沒收銷燬之，扣案之第一級毒品海洛因之包裝袋壹個
、注射針筒支及食鹽水壹瓶均沒收之。
    事      實
一、甲○○前於民國83年間，因違反肅清煙毒條例等案件，經臺
    灣高等法院以84年度上訴字第3864號判處應執行有期徒刑3
    年確定。又於84年間，因違反肅清煙毒條例案件，經本院以
    84年度訴字第2325號判處有期徒刑3 年10月確定；因竊盜案
    件，經本院以85年度訴字第267 號判處有期徒刑1 年2 月確
    定；復於85年間，因詐欺案件，經臺灣士林地方法院以85年
    度易字第1441號判處有期徒刑2 月確定。上開3 案嗣經定其
    應執行刑為有期徒刑5 年，並與上開經判處應執行有期徒刑
    3 年部分合併執行。嗣於88年1 月19日因縮短刑期假釋出監
    ，92年8 月9 日假釋期滿未經撤銷，視為執行完畢。又甲○
    ○前於95年間，因施用毒品案件，經依本院95年度毒聲字第
    2000號裁定送觀察、勒戒後，因有繼續施用毒品之傾向，復
    依本院96年度毒聲字第576 號裁定令入戒治處所施以強制戒
    治，嗣於97年2 月20日停止戒治釋放出所。詎猶不知悔改，
    復基於施用第一級毒品海洛因之犯意，於97年7 月12日晚間
    9 時許（起訴書誤載為97年7 月13日晚間9 時許），在臺北
    縣三重市○○路南夜旅社，以針筒注射之方式，施用第一級
    毒品海洛因。嗣為警於同年月13日下午5 時10分許，在臺北
    縣三重市○○街108 號前查獲，並扣得其所有供以施用之第
    一級毒品海洛因1 包（驗前淨重0.052 公克，驗後淨重0.04
    99公克），及預備施用第一級毒品海洛因使用之注射針筒3
    支及食鹽水1 瓶。經警採尿送驗結果，呈鴉片類（可待因、
    嗎啡）陽性反應，始悉上情。
二、案經臺北縣政府警察局三重分局報請臺灣板橋地方法院檢察
    署檢察官偵查起訴。
    理      由
一、本案被告甲○○所犯係死刑、無期徒刑、最輕本刑為3 年以
    上有期徒刑以外之罪，其於準備程序中就前揭被訴事實為有
    罪之陳述，經受命法官告知簡式審判程序之旨，並聽取被告
    與公訴人之意見後，認無不得或不宜改依簡式審判程序進行
    之情事，依刑事訴訟法第273 條之1 第1 項、第284 條之1
    規定，裁定本案由受命法官獨任進行簡式審判程序，合先敘
    明。
二、查被告前於95年間，因施用毒品案件，經依本院95年度毒聲
    字第2000號裁定送觀察、勒戒後，因有繼續施用毒品傾向，
    復依本院96年度毒聲字第576 號裁定令入戒治處所施以強制
    戒治，嗣於97年2 月20日停止戒治釋放出所等情，有臺灣高
    等法院被告前案紀錄表1 份在卷可稽。是被告前因施用毒品
    案件，於前揭觀察、勒戒及強制戒治執行完畢釋放後5 年內
    ，再犯本案施用毒品案件，業已符合毒品危害防制條例第23
    條第2 項規定之起訴要件，依法應予追訴論科。
三、上揭犯罪事實，業據被告於警詢及本院審理時供認不諱，且
    其為警採集之尿液，經送請臺灣檢驗科技股份有限公司檢驗
    結果，呈鴉片類（可待因、嗎啡）陽性反應乙情，有該公司
    濫用藥物檢驗報告、臺北縣政府警察局三重分局查獲毒品案
    件被移送者姓名、代碼對照表各1 紙在卷可參，此外並有扣
    案之乳白色粉末1 包、注射針筒3 支及食鹽水1 瓶可資佐證
    。又扣案之乳白色粉末1 包，經送請交通部民用航空局航空
    醫務中心檢驗結果，檢出第一級毒品海洛因成分（驗前淨重
    0.052 公克、驗後淨重0.0499公克），有該醫務中心毒品鑑
    定書1 紙在卷可參，足徵被告任意性之自白與事實相符，應
    堪採信。本案事證已臻明確，被告犯行堪以認定，應依法論
    科。
四、按海洛因屬毒品危害防制條例第2 條第2 項第1 款所定之第
    一級毒品，不得非法持有、施用。是核被告所為，係犯毒品
    危害防制條例第10條第1 項之施用第一級毒品罪。被告持有
    第一級毒品海洛因進而施用，其持有海洛因之低度行為，應
    為施用之高度行為所吸收，不另論罪。又被告前於83年間，
    因違反肅清煙毒條例等案件，經臺灣高等法院以84年度上訴
    字第3864號判處應執行有期徒刑3 年確定。又於84年間，因
    違反肅清煙毒條例案件，經本院以84年度訴字第2325號判處
    有期徒刑3 年10月確定；因竊盜案件，經本院以85年度訴字
    第267 號判處有期徒刑1 年2 月確定；復於85年間，因詐欺
    案件，經臺灣士林地方法院以85年度易字第1441號判處有期
    徒刑2 月確定。上開3 案嗣經定其應執行刑為有期徒刑5 年
    ，並與上開經判處應執行有期徒刑3 年部分合併執行。嗣於
    88年1 月19日因縮短刑期假釋出監，92年8 月9 日假釋期滿
    未經撤銷，視為執行完畢等情，有臺灣高等法院被告前案紀
    錄表1 份可稽。則被告於受有期徒刑之執行完畢，5 年以內
    故意再犯本案有期徒刑以上之罪，為累犯，應依刑法第47條
    第1 項之規定加重其刑。爰審酌被告於經觀察、勒戒及強制
    戒治後，仍再度施用毒品，顯見其戒毒之意志不堅，自制力
    不佳。惟念其施用毒品，戕害己身，本質上屬於病患性行為
    ，且犯後坦承犯行，態度良好等一切情狀，量處如主文所示
    之刑。扣案之海洛因1 包（驗前淨重0.052 公克，驗後淨重
    0.0499公克）為查獲之第一級毒品，已如前述，應依毒品危
    害防制條例第18條第1 項前段規定，併予宣告沒收銷燬之。
    至因鑑驗耗盡之海洛因既已滅失，自無庸再為沒收銷燬之諭
    知。另扣案之包裝袋1 個，為被告所有用以盛裝上開海洛因
    之物，扣案之注射針筒3 支及食鹽水1 瓶，均係被告所有預
    備用以施用第一級毒品海洛因之物，此均據被告供承在卷，
    爰均依刑法第38條第1 項第2 款規定，宣告沒收之。
據上論斷，應依刑事訴訟法第273 條之1 第1 項、第299 條第1
項前段，毒品危害防制條例第10條第1 項、第18條第1 項前段，
刑法第11條、第47條第1 項、第38條第1 項第2 款，判決如主文
。
本案經檢察官靳開聖到庭執行職務。
中    華    民    國    97    年    12    月    31    日
                  刑事第五庭    法  官  謝梨敏
以上正本證明與原本無異。
                                書記官  林壯隆
中    華    民    國    98    年    1     月    5     日
附錄本判決論罪之法條：
毒品危害防制條例第10條
施用第1級毒品者，處6月以上5年以下有期徒刑。
施用第2級毒品者，處3年以下有期徒刑。


司法院資訊處製作；財團法人民間司法改革基金會備份。
